【裁判字號】    98,交聲,3048
【裁判日期】    981208
【裁判案由】    聲明異議
【裁判全文】
臺灣高雄地方法院交通事件裁定        98年度交聲字第3048號
原處分機關  高雄市政府交通局
法定代理人  王國材
異  議  人
即受處分人  甲○○
上列受處分人因違反道路交通管理處罰條例案件，對於高雄市政
府交通局民國98年10月23日所為之處分（原處分案號：高市交裁
字第裁32-B00000000號）聲明異議，本院裁定如下：
    主  文
異議駁回。
    理  由
一、原處分意旨以：異議人即受處分人甲○○（下稱異議人）於
    民國96年12月25日23時許，於飲酒後駕駛車牌號碼ZNO-410
    號輕型機車，行經高雄市○○區○○路，撞擊海軍中正堂文
    康中心大門，隨即送往國軍左營醫院救治，並於96年12月26
    日0 時57分許測得異議人呼氣酒精濃度達每公升1.05毫克，
    爰依道路交通管理處罰條例第35條第1 項第1 款，裁處異議
    人罰鍰新臺幣（下同）45000 元，吊扣駕駛執照12個月，並
    施以道安講習。
二、異議意旨略以：異議人上開違規行為，業經臺灣高雄地方法
    院檢察署檢察官以97年度偵字第2230號予以緩起訴處分確定
    ，並於緩起訴處分期間屆滿前3 個月已履行緩起訴處分即立
    悔過書及向指定之團體或社區提供50小時之義務勞務，原處
    分機關仍裁處罰鍰45000 元，違反一事不二罰原則，爰依法
    聲明異議。
三、按一行為同時觸犯刑事法律及違反行政法上義務規定者，依
    刑事法律處罰之，但其行為應處以其他種類行政罰或得沒入
    之物而未經法院宣告沒收者，亦得裁處之；前項行為如經不
    起訴處分或為無罪、免訴、不受理、不付審理之裁判確定者
    ，得依違反行政法上之義務規定裁處之，行政罰法第26條定
    有明文。又汽車駕駛人，駕駛汽車經測試檢定，酒精濃度超
    過規定標準者，處1 萬5 千元以上6 萬元以下罰鍰，並當場
    移置保管其車輛及吊扣其駕駛執照1 年，因而肇事致人受傷
    者，並吊扣其駕駛執照2 年，致人重傷或死亡者，吊銷其駕
    駛執照，並不得再考領；汽車駕駛人經裁判確定處以罰金低
    於本條例第92條第3 項所訂最低罰鍰基準規定者，應依本條
    例裁決繳納不足最低罰鍰之部分；服用毒品、麻醉藥品、酒
    類或其他相類之物，不能安全駕駛動力交通工具而駕駛者，
    處1 年以下有期徒刑、拘役或科或併科15萬元以下罰金，道
    路交通管理處罰條例第35條第1 項第1 款、第8 項、刑法第
    185 條之3 亦有明文。另緩起訴處分最終雖可使被告免於刑
    事之訴追，但需於一定期間內遵守或履行刑事訴訟法第253
    條之2 各款所規定之事項，且如有同法第253 條之3 第1 項
    各款之情形，檢察官仍得依職權或依告訴人之聲請，將緩起
    訴處分撤銷，故其性質與不起訴處分自非相同，仍具處罰之
    實質意涵，故汽車駕駛人駕駛汽車經測試檢定，酒精濃度超
    過規定標準，不能安全駕駛動力交通工具而駕駛者，如經緩
    起訴處分命向公庫或指定公益團體、地方自治團體支付一定
    之金額，該金額自應視同確定判決所處之罰金，則該金額如
    已高於最低罰鍰基準之規定，道路交通管理處罰機關自不得
    再對汽車駕駛人裁處罰鍰，該金額如低於最低罰鍰基準之規
    定，道路交通管理處罰機關方得於扣除該支付金額後，對汽
    車駕駛人裁處繳納不足之金額，另緩起訴處分如係命汽車駕
    駛人遵守或履行向公庫或指定公益團體、地方自治團體支付
    一定金額以外之事項，所命遵守或履行之事項種類既與罰鍰
    不同，依行政罰法第26條第1 項之規定，道路交通管理處罰
    機關仍得按道路交通管理處罰條例第35條第1 項第1 款之所
    訂，對汽車駕駛人裁處罰鍰。
四、本件異議人對原處分機關舉發之上開交通違規事實並未加以
    爭執，異議人確於上開時間、地點，被檢測呼氣酒精濃度達
    每公升1.05毫克之事實，應可認定。又異議人因上開交通違
    規事實所涉犯之刑法公共危險罪嫌，業經檢察官為緩起訴處
    分，命向指定之公益團體、地方自治團體或社區提供50小時
    之義務勞務，緩起訴期間1 年，上開勞務業經履行完畢，且
    緩起訴期間業於98年1 月2 日期滿而未經撤銷，惟原處分機
    關就同一酒後駕車行為，仍於98年10月23日對受處分人裁處
    罰緩45000 元之事實，有緩起訴處分、違反道路交通管理事
    件裁決書、臺灣高等法院被告前案紀錄表各1 份附卷可稽。
    惟緩起訴既係命異議人提供勞務，非向公庫或指定公益團體
    、地方自治團體支付一定金額，所命遵守或履行之事項種類
    與罰鍰不同，依上所述，原處分機關仍得按道路交通管理處
    罰條例第35條第1 項第1 款之所訂，對汽車駕駛人裁處罰鍰
    。又依道路交通管理事件統一裁罰基準表之規定，本件最低
    裁罰基準為45000 元，則原處分機關裁處異議人罰鍰45000
    元，自無不合。
五、綜上，原處分機關上開罰鍰之行政裁罰，尚無不合，異議人
    聲明異議自無理由，應予駁回。至原處分機關裁處異議人吊
    扣駕駛執照12個月及施以道安講習部分，於法亦無不合。
六、據上論斷，應依道路交通案件處理辦法第19條，裁定如主文
    。
中    華    民    國    98    年    12    月    8    日
                  交通法庭    法  官  王淑惠
以上正本證明與原本無異。
如不服本裁定應於送達後5日內向本院提出抗告狀。
中    華    民    國    98    年    12    月    8    日
                              書記官  黃旭淑


司法院資訊處製作；財團法人民間司法改革基金會備份。
